臺灣板橋地方法院交通事件裁定　　　　 96年度交聲字第723號
原處分機關　交通部公路總局臺北區監理所
異　議　人
即受處分人　甲○○
上列異議人即受處分人因違反道路交通管理處罰條例案件，對於
交通部公路總局臺北區監理所中華民國96年3 月7 日以北監自裁
字裁40-ZHC030774號所為之處分（原舉發案號：內政部警政署國
道公路警察局95年8 月30日公警局交字第ZHC030774 號）聲明異
議，本院裁定如下：
    主  文
原處分撤銷。
甲○○駕駛汽車行駛高速公路速度超過規定最高速限（20公里以
上未滿40公里），處罰鍰新臺幣參仟伍佰元，並記違規點數壹點
。
    理  由
一、原處分機關處分意旨略以：異議人即受處分人甲○○於民國
    （下同）95年8 月16日10時11分許，駕駛車號5N-5670 號自
    用小客車，行經國道三號南下334.8 公里處，因「汽車行駛
    高速公路速度超過規定最高速限（20公里以上未滿40公里）
    」之違規，經內政部警政署國道公路警察局第八警察隊執勤
    員警拍照後，乃依道路交通管理處罰條例第33條第1 項第1
    款之規定，逕行舉發。嗣異議人未於期限內繳納罰鍰，經原
    處分機關函轉原舉發機關查處無誤後，於96年3 月7 日依道
    路交通管理處罰條例第33條第1 項第1 款之規定，裁處異議
    人罰鍰新臺幣（下同）6000元。
二、異議意旨略以：本件舉發通知單伊收到之日為95年10月30日
    下午14時許，而本張罰單應到案日期為95年10月29日，因時
    間過期非本人之過，希望能繳最低罰之金額等語云云。
三、按「汽車行駛於高速公路、快速公路或設站管制之道路，不
    遵使用限制、禁止、行車管制及管理事項之管制規則而有下
    列行為者，處汽車駕駛人新臺幣3000元以上6000元以下罰鍰
    ：一、行車速度超過規定之最高速限或低於規定之最低速限
    」，道路交通管理處罰條例第33條第1 項第1 款定有明文，
    且依同條例第63條第1 項第1 款，應記違規點數1 點。而依
    同條例第33條第6 項授權所訂定之「高速公路及快速公路交
    通管制規則」第5 條第1 項前段規定：「汽車行駛高速公路
    及快速公路，應依速限標誌指示」，故汽車駕駛人在高速公
    路行駛時如有未依速限標誌指示之超速行為，即屬違反「高
    速公路及快速公路交通管制規則」之規定，自應依首揭道路
    交通管理處罰條例之規定處以罰鍰及記違規點數。
四、經查：
（一）查異議人於異議理由狀中已自承其確有違規之事實，僅爭
      執其收受舉發通知單時已逾應到案日期，導致被裁處較高
      額之罰鍰。按處理違反道路交通管理事件，有關文書送達
      之程序，依行政程序法之規定，違反道路交通管理事件統
      一裁罰基準及處理細則第五條定有明文。又送達，於應受
      送達人之住居所、事務所或營業所為之；於應送達人或其
      同居人、受僱人或應送達處所之接收郵件人員；應受送達
      人或其同居人、受僱人、接收郵件人員無正當理由拒絕收
      領文書時，得將文書留置於應送達處所，以為送達；送達
      ，不能依前2 條規定為之者，得將文書寄存送達地之地方
      自治或警察機關，並作送達通知書二份，一份黏貼於應受
      送達人住居所、事務所、營業所或其就業處所門首，另一
      份交由鄰居轉交或置於該送達處所信箱或其他適當位置，
      以為送達。前項情形，由郵政機關為送達者，得將文書寄
      存於送達地之郵政機關，行政程序法第72條第1 項前段、
      第73條第1 項、第3 項、第74條第1 項、第2 項分別定有
      明文。
（二）本件舉發機關所填掣之舉發違反道路交通管理事件通知單
      （內載舉發通知單應到案日期為95年9 月29日前，此有該
      通知單影本及採證照片附卷可參），固經舉發機關即內政
      部警政署國道公路警察局第八警察隊於95年9 月6 日以第
      720344號大宗掛號郵件，向受處分人登記之戶籍地即「臺
      北縣土城市○○路66號3 樓」郵寄送達，惟因新址不明，
      經郵局退回，原處分機關復於95年10月26日再以第800168
      號大宗掛號函件郵寄車主之車籍地址「臺北縣土城市○○
      路13巷34號5 樓」，由其母何春桃於95年10月30日下午14
      時8 分許簽收，有96年4 月20日公警八交字第0960870701
      號函及送達回證各1 紙可憑，是本件舉發通知單係雖係合
      法送達，但由於送達時已逾應到案日期（即95年9 月29日
      前），異議人顯然無法於本件舉發通知單上所載應到案日
      期，前往應到案處所陳述不服舉發意見或繳納罰鍰，實難
      要求異議人於法定期限內提出申訴，原處分機關未詳予查
      明，遽對異議人逕行裁處最高額之罰鍰，於法尚有未合。
      故而，本件送達舉發通知單之過程既有可議，以致異議人
      喪失於收受該通知單後15日內自動依最低額繳納罰鍰之利
      益，原處分容有未洽，應予撤銷；而異議人確有於前揭時
      間及地點違規超速之事實，業如前述，爰依道路交通管理
      處罰條例第33條第1 項第1 款、第63條第1 項第1 款、違
      反道路交通管理事件統一裁罰基準及處理細則暨違反道路
      交通管理事件統一裁罰基準表之規定，裁處罰鍰3500元，
      並記違規點數1 點，以期適法。
五、據上論斷，應依道路交通案件處理辦法第20條，裁定如主文
    。
中　　華　　民　　國　　96　　年　　11　　月　　29　　日
                      交通法庭  法　官  吳幸娥
以上正本證明與原本無異
如不服本裁定應於送達後5日內向本院提出抗告狀
                                書記官　陳靜怡
中　　華　　民　　國　　96　　年　　11　　月　　30　　日
